---
title: "rstudio::conf: Sessão Final"
date: "2017-03-11T13:07:31+02:00"
tags: ["rstudio", "r"]
categories: ["r"]
banner: "img/banners/tidyverse.jpg"
author: ["Daniel"]
draft: false
---

```{r setup, include=FALSE}
knitr::opts_chunk$set(collapse = TRUE)
```

No início de Janeiro desse ano ocorreu a primeira [rstudio::conf](https://www.rstudio.com/conference/),
uma conferência sobre R promovida pela Rstudio. A conferência parece ter sido 
bem animada! Teve até um passeio para o parque do Harry Potter na Florida, 
e surgiram memes como a imagem abaixo.

```{r hadley, echo=FALSE}
library(magick)
x <- image_read('img/hadley-meme.jpg')
plot(x)
```

Em termos de conteúdo, parece que foi
sensacional. Para quem não teve oportunidade de ir, os videos da conferência 
foram divulgados [aqui](https://www.rstudio.com/resources/webinars/#rstudioconf) como bem
lembrado pelo [blog Análise Real](https://analisereal.com/2017/02/16/videos-da-rstudio-conference-disponiveis/).

Eu ainda não tive tempo de passar por todas as palestras e comecei pelo fim. Vi o [vídeo](https://www.rstudio.com/resources/videos/all-things-r-and-rstudio/)
da última sessão da conferência que era nada mais nada menos do que uma sessão de
perguntas com J.J. Allaire, Hadley Wickham e Joe Cheng. Para quem não conhece, o primeiro
é fundador do RStudio, outro é o criador do `tidyverse`, `ggplot2`, etc e o último
é o criador do Shiny.

A discussão foi muito interessante, tratando de importantes temas sobre o desenvolvimento
do R. Vou resumir as minhas impressões nesse post, mas ressalvo que vale muito a
pena ver [o vídeo](https://www.rstudio.com/resources/videos/all-things-r-and-rstudio/).

-------------

A sessão começa com 2 perguntas do moderador [Joseph Rickert](https://www.rstudio.com/rviews/author/josephrickert/). A primeira falando 
sobre a conferência em que J.J., Joe e Hadley, é claro, estão muito satisfeitos.
Gosto bastante da resposta do Hadley para essa pergunta: 

> Nossa métrica de sucesso é o seu sucesso e é muito bom ver vocês usando as ferramentas
> que desenvolvemos para resolver problemas importantes. Isso é fantástico.

A segunda pergunta é filosófica, mas o objetivo é saber dos participantes o que 
os motiva nos trabalhos open-source. J.J. Allaire argumenta que desenvolver software
*open-source* é muito gratificante porque estes são duráveis, não estão ligados ao 
sucesso ou fracasso de nenhuma companhia. Ele acha que se você quer encontrar significado
no seu trabalho e ver que seu software teve impacto na comunidade não tem nada melhor 
do que desenvolver *open-source*.

A partir daí as perguntas são abertas ao público (11 min do vídeo). A primeira pergunta é
bem interessante: Quais são os limites do R? A resposta do J.J. Allaire é muito
boa e está razoavelmente bem explicada [nessa entrevista](https://www.rstudio.com/rviews/2016/10/12/interview-with-j-j-allaire/) 
que ele deu para o blog do RStudio em Outubro do ano passado. Basicamente, ele diz que
se o R for encarado como uma linguagem de programação ele possui limites bem claros, 
porque o R não foi desenvolvido para ser uma linguagem de programação e sim para ser
uma interface de usuário. O R, quando ainda era S, foi desenvolvido para ser uma 
interface para códigos em Fortran. Como interface de usuário, segundo Allaire, o R pode
ser interligado sempre à melhor ferramenta de computação que existir. Portanto, 
se pensarmos no R como interface de usuário, não há limites. Ainda nesta pergunta, 
Joe Cheng fez uma comparação interessante entre R, Python e Go.




















