---
title: "Top 10 dicas do Curso R de verão 2017"
date: "2017-02-23"
tags: ["r", "top10"]
categories: ["r"]
author: ["Athos"]
banner: "img/banners/lampada-curso-r.png"
draft: true
---

Em fevereiro desse ano ministramos o Curso de R de Verão 2017, parte do programa dos Cursos de Verão do IME-USP.
Abaixo segue um compilado das 10 melhores dicas dadas durante este curso.

### 1. Conheça e domine a filosofia por trás do Tidyverse

O conceito "tidy" deu o oriente do curso de verão e não foi à toa: o *tidyverse*, carinhosamente chamado de "universo arrumadinho", está intimamente associado ao dia-a-dia de um analista de dados e sua implementação em R é tida como uma pequena revolução para os R-eiros.

A postagem [Manifesto Tidy](http://curso-r.com/blog/2017/02/15/2017-02-16-manifesto-tidy/) resume bem os motivos pelos quais valem a pena aprender os princípios e os pacotes do *tidyverse*.

### 2. R + Shiny é uma grande alternativa às ferramentas de BI e Dashboards

Se você ainda tem alguma dúvida sobre o poder do R em montar dashboards interativos, se dê a chance de visitar alguns exemplos:

- [Polling Data](http://pollingdata.com.br/)
- [VisCARF](http://shiny.platipus.com.br:3838/platipus/viscarf5)
- [College Map](https://rich.shinyapps.io/college_map/)
- [CRAN Dash](https://gallery.shinyapps.io/087-crandash/)

Se você navegou por esses exemplos pôde perceber que é possível fazer de gráficos de barras a mapas a lá Google Maps, ou seja, o potencial é imenso e tudo isso está a disposição de um mero mortal (e não mais apenas de um desenvolvedor de software especialista em web). E quando digo que o potencial é imenso, eu digo que é imenso MESMO. O shiny coloca a disposição ao mesmo tempo inúmeros pacotes JavaScript de visualização e o R inteiro, interagindo entre si e aceitando receber informação de usuários em tempo real. Ah, e todos esses sites foram feitos com R e apenas R, nenhum outro conhecimento foi pré-requisito.

Se restou alguma dúvida se o R + Shiny é uma grande alternativa às ferramentas de BI e Dashboards, por favor jogue nos comentários para discutirmos!

### 3. ggplot2 e tidyr tem tudo a ver

A função `gather()` do pacote tidyr é frequentemente utilizada para deixar data.frames prontos para serem "plotados". Veja um exemplo:

XXXX

### 4. Web Scraping é uma habilidade visada no mercado

A internet é uma fonta riquíssima de dados e são as técnicas de *web scrapping* que permite ao analista explorar seu potencial por inteiro. Em resumo, *Web scrapping* é o ato de "raspar" dados disponíveis em sites da internet. 

Os dados são o principal ingrediente para um bom modelo estatístico e faz parte da responsabilidade do cientista de dados utilizar o máximo de informação disponível. 

Cada vez mais as empresas estão reconhecendo o valor que os dados disponíveis publicamente na internet têm. Há empresas especializadas nisso e não é raro encontrar freelances envolvendo extração e estruturação de dados espalhados na rede. 

Os profissinais capazes de encarar esses desafios ainda são escaços, então fica a dica! [Esse webinar](https://www.youtube.com/watch?v=o2fFUw8aSHE) dado pelo nosso professor Julio Trecenti é um bom ponto de partida para aprender como fazer *web scraping* no R.

### 5. É legal usar vetores booleanos para filtrar data.frames e outros vetores



### 6. Tudo no R é objeto



### 7. Avalie muito bem o problema antes de decidir que se trata de um problema de BIG DATA



### 8. Saber pedir ajuda é o tópico mais importante!

Por mais completo que seja um curso de R, nunca alguém chegará no ponto em que não restará dúvidas sobre como fazer alguma coisa no R, até porque há novidades a cada minuto no mundo do R. Por isso aprender a pedir ajuda é essencial. No curso foram passados os melhores jeitos de se obter ajuda:

- Help / documentação do R (comandos `help(funcao)` ou `?funcao`)
- Google
- Stack Overflow
- Coleginha

Usem e abusem do fato de a comunidade R ser gigante e ativa!

### 9. RMarkdown e Github vão bem no dia a dia do R-eiro



### 10. Aprenda Regex!

**Reg**ular **Ex**pressions servem para descrever padrões de textos. Por exemplo, para pedir para o R encontrar "todas as palavras que comecem com a letra A" em *regex* escrevemos `str_detect(palavras, "^A")`. O pequeno pedaço de símbolos `"^A"` é a maneira de traduzir em regex o padrão "palavras que começam em A".

Para quem quiser se aprofundar no assunto, consulte a documentação do regex no R: `?regex`.

Os pacotes `stringi` e `stringr` tiram proveito do *regex* e valem a pena serem explorados! Data mining passará a ser mamão com açúcar.

### 11. Dê preferência aos funcionais em vez de fors

Na postagem [Top 10 pacotes para Data Science](http://curso-r.com/blog/2017/02/21/2017-02-21-top10-pacotes-para-data-science/) foi destacado o pacote `purrr` e seu impacto ao fim do "for" nos códigos de R.

"Usar funcionais" significa usar funções que aceitam funções como argumentos. Ambos os exemplos abaixo geram uma tabela para cada coluna do data.frame `iris`:

```{r, eval=FALSE}
tabelas1 <- list()
nomes_iris <- names(iris)
for(i in 1:length(iris)){
  tabelas1[[nomes_iris[i]]] <- table(iris[,i])
}
```

```{r, eval=FALSE}
tabelas2 <- purrr::map(iris, table)
```

Do exemplo acima notamos que:
- há um grande ganho de legibilidade do código usando o funcional `map()` em vez de um `for`. 
- não foi preciso nenhum objeto auxiliar como `tabelas1 <- list()` e `nomes_iris` no segundo exemplo.
- não há resquícios de índices como o `i` para percorrer vetores.

Quanto mais aptidão em funcionais um usuário tiver, mais ágil e produtivo ele será. Então aprendam funcionais!

### 12. Coloque seus códigos em funções




