---
title: "A kind of magick"
date: "2017-06-01T23:26:00+03:00"
tags: ["r", "imagens", "magick"]
categories: ["r"]
banner: "img/banners/freddie-mercury.jpeg"
author: ["William"]
summary: "Já vimos como o Rstudio se torna uma ferramanta poderoso quando combinado com certos pacotes, como o `knitr` e `shiny`, ou outros recursos, como o *markdown* e o *git*. Hoje, veremos como transformar o Rstudio em um elegante e interativo editor de imagens utilizando o pacote `magick`."
---

```{r setup, include=FALSE}
knitr::opts_chunk$set(collapse = TRUE)
```

Já vimos como o Rstudio se torna uma ferramenta poderoso quando combinado com certos pacotes, como o `knitr` e `shiny`, ou outros recursos, como o *markdown* e o *git*. Hoje, veremos como transformar o Rstudio em um elegante e interativo editor de imagens utilizando o pacote `magick`.

Este *post* é um breve resumo das funcionalidades do `magick`. Para uma apresentação completa, visite o [vignette do pacote](https://cran.r-project.org/web/packages/magick/vignettes/intro.html).

Já usamos o Magick em outros posts do blog (às vezes por trás das cortinas) para tratar imagens. Esse pacote é um *wrapper* da biblioteca [ImageMagick](https://www.imagemagick.org/Magick++/STL.html), provavelmente a biblioteca *open-source* para processamento de imagens mais amigável disponível hoje em dia.

## Instalação

No Windows ou OS-X, instale via CRAN:

```{r, eval = FALSE}
install.packages("magick")
```

No Linux, consulte o [vignette do Magick](https://cran.r-project.org/web/packages/magick/vignettes/intro.html#build_from_source) para mais informações.


## Lendo e escrevendo imagens

Para começar a usar as funções do `magick`, carregue o pacote.

```{r}
library(magick)
library(magrittr)
```

Vamos utilizar a seguinte imagem como exemplo neste post:

```{r, echo=FALSE, fig.width=8, fig.height=7, eval = TRUE}
plot(image_read('img/freddie-mercury.jpeg'))
```

A função `image_read()` lê imagens de arquivos, como `.jpg` ou `png`. Diversas outras extensões são suportadas. Utilize `str(magick::magick_config())` para verificar quais formatos estão disponíveis na sua versão do ImageMagick.

```{r, echo=FALSE, fig.width=8, fig.height=7, eval = TRUE}
freddie <- image_read('img/freddie-mercury.jpeg')
image_info(freddie)
```

Já a função `image_write()` exporta imagens em qualquer um dos formatos suportados.

```{r, eval = F}
image_write(freddie, path = "freddie_png.png", format = "png")
```

**Dica**: no Rstudio, pasta rodar o objeto `freddie` para visualizar a imagem no painel *Viewer*.

# Convertendo

Ao ler uma imagem com o magick, ela é guardada em memória em seu formato original. Para converter essa imagem, utilizamos a função `image_convert()`.

```{r}
freddie_png <- image_convert(freddie, "png")
image_info(freddie_png)
```

Neste ponto você já deve ter reparado que as (principais) funções do pacote `magick` utilizam o prefixo `image_`.

# Cortando e editando

A maioria das transformações que você pode fazer com as imagens utilizará um parâmetro `geometry`. Esse parâmetro requer uma sintaxe especial, da forma AXB+C+D, sendo que cada elemento (A, B, C e D) é opcional. Veja alguns exemplos:

- `image_crop(image, "100x150+50+20")`: recorta uma região de tamanho 100px x 150px, começando +50px da esquerda para a direita e +20px de cima para baixo;
- `image_scale(image, "200")`: redimensiona proporcionalmente ao comprimento: 200px;
- `image_scale(image, "x200")`: redimensiona proporcionalmente à altura: 200px;
- `image_border(frink, "red", "20x10")`: adiciona uma borda de 20px (esquerda/direita) e 10px (cima/baixo)

Para mais detalhes sobre essa sintaxe, consulte [este link](http://www.imagemagick.org/Magick++/Geometry.html).


Vamos testar essas funções na nossa imagem! 

Começaremos a redimensionando para facilitar o uso e a visualização de algumas funções.

```{r}
freddie_resized <- image_scale(freddie, "500")
image_info(freddie_resized)
```

Agora, vamos recortar um pedaço.

```{r, fig.width=4, fig.height=3}
freddie_cropped <- image_crop(freddie_resized, "100x150+280+30")
plot(freddie_cropped)
```

Colocar uma borda.

```{r, fig.width=8, fig.height=7}
image_border(freddie_resized, "purple", "20x10") %>% plot
```

Girá-la de ponta-cabeça.

```{r, fig.width=8, fig.height=7}
image_flip(freddie_resized) %>% plot
```

E inverter a direção.

```{r, fig.width=8, fig.height=7}
image_flop(freddie_resized) %>% plot
```

Com o pipe, fica fácil aplicar todas as funções ao mesmo tempo.

```{r, fig.width=4, fig.height=3}
freddie_resized %>% 
  image_crop("100x150+280+30") %>% 
  image_border("purple", "20x10") %>% 
  image_flip %>% 
  image_flop %>%
  plot
```

# Filtros e efeitos

Agora vamos aplicar alguns filtros e efeitos.

```{r, fig.width=8, fig.height=7}
image_blur(freddie_resized, 10, 5) %>% plot
```

```{r, fig.width=8, fig.height=7}
image_noise(freddie_resized) %>% plot
```

```{r, fig.width=8, fig.height=7}
image_charcoal(freddie_resized) %>% plot
```

```{r, fig.width=8, fig.height=7}
image_annotate(freddie_resized, "Farrokh Bulsara", size = 30, color = "red", 
               boxcolor = "white", degrees = 9, location = "+60+30") %>% plot
```


# O que mais dá para fazer?

Realmente recomendamos uma leitura do Vignette do magick para ter uma boa ideia de tudo o que ele permite fazer. Além de várias outras ferramentas de edição para imagens estáticas, ainda é possível mexer com GIFs e animações! Ou fazer coisas como:

```{r}
library(ggplot2)
library(grid)

qplot(speed, dist, data = cars, geom = c("point", "smooth"))
grid.raster(freddie_cropped, width = 0.15, height = 0.3,
            hjust = -2, vjust = 1)
```


