---
title: "K-means e paleta de cores"
date: "2017-04-22T13:07:31+02:00"
tags: ["r", "kmeans"]
categories: ["r"]
banner: "img/banners/paleta-cores.png"
author: ["Daniel"]
draft: true
---

```{r echo=F}
knitr::opts_chunk$set(collapse = TRUE)
```

Uma aplicação interessante de algoritmos de clusterização é a obtenção de 
paletas de cores a partir de imagens. Veja como isso pode ser feito usando
o R.

Em primeiro lugar, vamos ler a imagem como uma matriz para o R.
Existem diversas bibliotecas para carregar as imagens, vamos usar aqui
a [`jpeg`](https://CRAN.R-project.org/package=jpeg ). Para esse caso ela
é melhor porque já lê a imagem no formato que precisamos.

```{r}
library(jpeg)
library(magrittr)
img <- readJPEG("img/david-bowie.jpg")
```

A imagem lida pelo pacote `jpeg` é representada por um `array` com dimensões:
`c(altura, largura, n_bandas)` que no nosso caso é `c(1100, 727, 3)`. O número de bandas é 3: R, G e B.

Podemos exibir a imagem no R, convertendo o array, primeiro em um obheto do tipo 
`raster` e depois simplesmente usando a função `plot`.

```{r, fig.height=16, fig.width=16}
plot(as.raster(img))
```

O problema de obter a paleta de cores de uma imagem pode ser formulado como um
problema de clusterização: "obter grupos de individuos que possuem a menor diferença dentro de cada um e a maior diferença possível entre os grupos de 
acordo com algumas características das unidades amostrais".

Nesse caso, os indivíduos são os pixels da imagem e as características que
estamos interessados são os valores de R, de G e de B (valores que representam a
cor do pixel). Para o algortimos de 
clusterização, precisamos de uma matriz com as 3 colunas R, G e B e largura*altura (numero de pixels) linhas representado os indivíduos. É exatamente essa conversão
que o trecho de código a seguir realiza.

```{r}
img_matrix <- apply(img, 3, as.numeric)
```

Agora temos uma matriz com 3 colunas e 799.700 linhas.
Vamos aplicar agora o algoritmo k-means, para organizar cada um desses pixels em 
um grupo. O K-means pede o número de grupos como input, vamos começar
com 6.

```{r}
km <- kmeans(img_matrix, centers = 6)
```

O objeto gerado pela função `kmeans` armazena
um vetor chamado `cluster` (do tamanho do número de linhas da matriz) com um
identificador do grupo de cada observação da matriz.

A cor que representa cada um dos grupos é representada pelo vetor 
c(r, g, b) com a média de todas as observações de cada um dos grupos.
Podemos obter isso com algumas manipulações usando o `dplyr`.

```{r}
library(tibble)
library(dplyr)
img_df <- tibble(
  r = img_matrix[,1], 
  g = img_matrix[,2], 
  b = img_matrix[,3],
  cluster = km$cluster
  )
centroides <- img_df %>%
  group_by(cluster) %>%
  summarise_all(mean)

centroides
```

Também transformamos uma cor r, g e b em uma representação hexadecimal.
Assim conseguimos um vetor de caracteres que representa a a paleta de cores.

```{r}
centroides <- centroides %>%
  mutate(cor = rgb(r, g, b))
centroides$cor
```

Para exibir a paleta vamos usar a seguinte função que foi copiada 
e levemente modificada [daqui](https://github.com/karthik/wesanderson)

```{r, fig.height=2}
exibir <- function(x) {
  n <- length(x)
  old <- par(mar = c(0.5, 0.5, 0.5, 0.5))
  on.exit(par(old))

  image(1:n, 1, as.matrix(1:n), col = x,
        ylab = "", xaxt = "n", yaxt = "n", bty = "n")
}
exibir(sort(centroides$cor))
```

Assim obtivemos uma paleta de cores da imagem que mostramos anteriormente. 
Vamos colocar todo o código que fizemos passo a passo aqui em uma única função para podermos facilmente criar a paleta de cores para outras imagens.

```{r}
criar_paleta <- function(img, num_cores){
  # transforma a imagem em uma matriz
  img_matrix <- apply(img, 3, as.numeric)
  # treina o algoritmo de k médias
  km <- kmeans(img_matrix, centers = num_cores)
  img_df <- tibble(
    r = img_matrix[,1], 
    g = img_matrix[,2], 
    b = img_matrix[,3],
    cluster = km$cluster
  )
  # calcula os centroides dos grupos
  centroides <- img_df %>%
    group_by(cluster) %>%
    summarise_all(mean)
  # transforma a cor em hexadecimal
  centroides <- centroides %>%
    mutate(cor = rgb(r, g, b))
  # vetor de cores
  sort(centroides$cor)
}
```

Vejamos agora o que acontece com essa bela imagem do filme Moonrise Kingdom do
Wes Anderson, que é famoso por fazer filmes com belas paletas de cores.

```{r, fig.height=8, fig.width=16}
moonrise <- readJPEG("img/moonrise-kingdom.jpg")
plot(as.raster(moonrise))
```

```{r, fig.height=2}
paleta <- criar_paleta(moonrise, 6)
exibir(paleta)
```

É isso. Se você gostou, tente fazer com outras imagens e compartilhe com a gente os resultados.
























