---
title: "O melhor de 50 posts!"
date: "2017-08-05T23:26:00+03:00"
tags: ["curso-r"]
categories: ["divulgação", "r"]
banner: "img/banners/50-posts.jpg"
author: ["William"]
summary: "Nosso blog completou 50 posts e para não deixar a marca passar em branco, elaboramos um resumão do que de melhor aconteceu aqui nos últimos 5 meses."
---

```{r setup, include=FALSE}
knitr::opts_chunk$set(collapse = TRUE, cache = TRUE)
```

Nosso blog completou 50 posts e para não deixar a marca passar em branco, elaboramos um resumão do que de melhor aconteceu aqui nos últimos 5 meses. 

Mas antes, gostaríamos de agradecer a todos que nos acompanham, deixam comentários, correções ou sugestões e interagem com a gente nas redes sociais ou nos corredores da vida. Para nós, é uma satisfação muito grande falar de R e Estatística. Nós aprendemos e nos divertimos muito fazendo esse blog, e é muito bom poder compartilhar isso com vocês. s2

Agora, o resumão!

# Análises

A seção de mais sucesso do nosso blog foi a de análises. Nós usamos diversas bases de dados divertidas e interessantes para mostrar os recursos do R de webscraping, visualização e modelagem.

- Utilizando a API do YouTube, coletamos dados de visualizações do Porta dos Fundos e [discutimos se o canal estava em decadência](http://curso-r.com/blog/2017/03/20/2017-03-20-porta-dos-fundos-decadencia/). E [revisitamos assunto algum tempo depois](http://curso-r.com/blog/2017/04/28/2017-04-28-porta-dos-fundos-decadencia-revisited/), abordando os dados de uma outra maneira.

```{r, echo = FALSE, fig.width = 6, fig.height = 4, eval = TRUE}
library(magick)
plot(image_read('../../static/img/banners/porta.jpg'))
```

- Usamos dados do Spotify para [testar hipóteses sobre a organização das bandas no Lollapalooza](http://curso-r.com/blog/2017/03/27/2017-03-27-lollapalooza-sp-2017-segundo-spotify/). 

- Brincamos com imagens, [aprendendo como estrair uma paleta de cores de uma figura](http://curso-r.com/blog/2017/04/22/2017-04-21-paleta-de-cores/) e utilizamos isso para [analisar as cores dos filmes da Marvel e da DC](http://curso-r.com/blog/2017/05/01/2017-05-01-as-paletas-de-cores-da-marvel-vs-dc/).

```{r, echo = FALSE, fig.width = 6, fig.height = 4, eval = TRUE}
library(magick)
plot(image_read('../../static/img/banners/marvel_vs_dc.jpg'))
```

- Com dados públicos, analisamos a [distribuição das multas em São Paulo](http://curso-r.com/blog/2017/04/01/2017-04-01-multas-em-sp/) e construímos um [mapa da criminalidade da cidade](http://curso-r.com/blog/2017/05/19/2017-05-19-scrapper-ssp/).

- Utilizamos a API *Microsoft Emotions* para [decifrar as emoções do Aécio Neves](http://curso-r.com/blog/2017/04/15/2017-04-09-aecio/) e a API do *GoogleMaps* para [descobrir o quanto estamos longe de uma hamburgueria](http://curso-r.com/blog/2017/04/10/2017-04-13-o-que-tem-a-um-km/).

```{r, echo = FALSE, fig.width = 6, fig.height = 4, eval = TRUE}
plot(image_read('../../static/img/banners/aecio.jpg'))
```

# Conceitos

Ensinar é uma paixão dentro da Curso-R, e tentamos passar adiante não apenas conhecimento técnico, mas também discutir conceitos de temas ligados tanto ao R quanto à Estatística. Veja a lista do que discutimos nesses durante esses 50 posts:

- [O manifesto tidy](http://curso-r.com/blog/2017/02/15/2017-02-16-manifesto-tidy/)
- [O que é um gráfico estatístico](http://curso-r.com/blog/2017/02/20/2017-02-20-o-que-e-um-grafico-estatistico/)
- [Como fazer requisições web seguras](http://curso-r.com/blog/2017/03/31/2017-03-31-ssl/)
- [O que são os environments dentro do R](http://curso-r.com/blog/2017/06/19/2017-06-19-environments/)
- [Componentes principais](http://curso-r.com/blog/2017/06/24/2017-06-24-componentes-principais-intuicao/)

```{r, echo = FALSE, fig.width = 6, fig.height = 4, eval = TRUE}
library(magick)
plot(image_read('../../static/img/banners/componentes_principais.png'))
```

- [A construção de autoencoders](http://curso-r.com/blog/2017/06/26/2017-06-26-construindo-autoencoders/)
- [A relação entre regressão logística e deep learning](http://curso-r.com/blog/2017/07/29/2017-07-29-segundo-menor-dl/)

```{r, echo = FALSE, fig.width = 6, fig.height = 4, eval = TRUE}
plot(image_read('../../static/img/banners/what_if_i_told_you.png'))
```

# Tutoriais

De longe a seção com mais posts do blog, os tutoriais são uma forma rápida de apresentar pacotes, estratégias de análise e como resolver problemas específicos dentro do R. Segue uma lista dos pacotes que apareceram por aqui:

- [ggalt](http://curso-r.com/blog/2017/02/18/2017-02-18-ggalt/), uma extensão do ggplot2 que constrói intervalos de confiança para as curvas de Kaplan-Meier.

- [leaflet](http://curso-r.com/blog/2017/03/01/2017-02-21-markercluster/), para construir mapas interativos no R.

```{r, echo = FALSE, fig.width = 6, fig.height = 4, eval = TRUE}
plot(image_read('../../static/img/banners/markercluster.png'))
```

- [progress](http://curso-r.com/blog/2017/04/10/2017-04-08-progress/), para construir barras de progresso.

- [glue](http://curso-r.com/blog/2017/04/17/2017-04-08-glue/), um ótimo pacote para colar textos.

- [VennDiagram](http://curso-r.com/blog/2017/04/29/2017-04-29-diagramas-de-venn/), para construir diagramas de Venn.

- [magick](http://curso-r.com/blog/2017/06/01/2017-06-01-a-kind-of-magick/), para manipular imagens.

- [skimr](http://curso-r.com/blog/2017/06/17/2017-06-17-skimr/), para fazer estatísticas básicas.


- [forcats](http://curso-r.com/blog/2017/07/01/2017-07-01-forcats/), para manipular fatores.


```{r, echo = FALSE, fig.width = 6, fig.height = 4, eval = TRUE}
plot(image_read('../../static/img/banners/forcats.jpg'))
```

- [tidywoe](http://curso-r.com/blog/2017/07/06/2017-07-06-tidywoe/), para a construção de WoE (weight of evidence).

- [greta](http://curso-r.com/blog/2017/07/08/2017-07-09-greta/), para modelagem estatística usando MCMC.

E não para por aí, também fizemos tutoriais mostrando como [modelar a variância da normal](http://curso-r.com/blog/2017/03/09/2017-02-21-regressao-heterocedastica/), como [mexer com paralelização no R](http://curso-r.com/blog/2017/03/19/2017-03-14-parallel/), como [tratar com erros de uma maneira tidy](http://curso-r.com/blog/2017/04/20/2017-04-09-try/), como [extrair dados de um arquivo pdf](http://curso-r.com/blog/2017/05/28/2017-05-27-ocr/) e como [incluir o github na sua rotina de programação](http://curso-r.com/blog/2017/07/17/2017-07-17-rstudio-e-github/).


# Séries

Também começamos algumas séries de post (e virão mais por aí!).

### Top 10 dicas (ou menos)

- [Top 3 pacotes pra usar com rmarkdown](http://curso-r.com/blog/2017/07/15/2017-07-15-top-3-rmarkdown/)

- [Top 10 dicas do Curso R de verão 2017](http://curso-r.com/blog/2017/04/08/2017-04-08-top10-dicas-verao-2017/)

- [Top 10 dicas do Curso R de verão 2017](http://curso-r.com/blog/2017/02/21/2017-02-21-top10-pacotes-para-data-science/)

### Gráficos miojo: gráficos totalmente excelentes em 3 minutos

- [Mapas temáticos do Brasil](http://curso-r.com/blog/2017/05/04/2017-05-04-mapas-tematicos-3-minutos/)

```{r, echo = FALSE, fig.width = 6, fig.height = 4, eval = TRUE}
plot(image_read('../../static/img/banners/mapas_tematicos_rapidos.png'))
```

### Arrumando banco de dados

- [Arrumando o nome das variáveis](http://curso-r.com/blog/2017/07/12/2017-07-13-bds_nomes_variaveis/)
- [O pacote janitor](http://curso-r.com/blog/2017/07/24/2017-07-24-janitor/)

```{r, echo = FALSE, fig.width = 6, fig.height = 4, eval = TRUE}
plot(image_read('../../static/img/banners/janitor.jpg'))
```

### Quebrando captchas

- [Introdução](http://curso-r.com/blog/2017/06/28/2017-06-29-captcha-intro/)
- [Pacote decryptr](http://curso-r.com/blog/2017/07/10/2017-06-29-captcha-decryptr/)
- [Segmentação de imagens](http://curso-r.com/blog/2017/07/22/2017-06-29-captcha-segment/)
- [Preparando dados](http://curso-r.com/blog/2017/07/31/2017-06-29-captcha-dados/)

É isso, pessoal! Esperamos continuar falando de R e Estatística, compartilhar novidades e informação e discutir todos esses temas com vocês. Voltamos com mais um resumão daqui 50 posts! 