---
title: "Teste a velocidade da sua internet usando R"
date: "2017-11-17T14:25:00+03:00"
tags: ["speedtest"]
categories: ["divulgação", "r"]
banner: "img/banners/banner-sparse-matrix.jpg"
author: ["Daniel"]
summary: "Quem é viciado em R gosta de fazer tudo no R. Tem gente que envia e-mails pelo R, tem gente que encontra restaurantes usando o R e tem gente que testa a velocidade da conexão usando o R."
draft: true
---

```{r include=FALSE}
knitr::opts_chunk$set(collapse = TRUE, cache = TRUE)
```

Quem é viciado em R gosta de fazer tudo em R, iclusive atividades cotidianas. Tem gente que [envia e-mais usando R](https://github.com/jimhester/gmailr). Tem gente que [procura hamburguerias usando R](http://curso-r.com/blog/2017/04/10/2017-04-13-o-que-tem-a-um-km/). Tem gente que [anota reuniões e envia a ata usando R](https://github.com/abjur/reunioes). Já ouvi discussões de gente queria fazer café usando R. Enfim... 

Agora temos uma nova utilidade! Você pode testar a velocidade da sua conexão com a internet sem sair do R usando o pacote [`speedtest`](https://github.com/hrbrmstr/speedtest).

Para instalar o pacote basta um:

```{r, eval = FALSE}
devtools::install_github("hrbrmstr/speedtest")
```

E para testar a velocidade:

```{r, eval = FALSE}
library(speedtest)
spd_test()
# Gathering test configuration information...
# Gathering server list...
# Determining best server...
# Initiating test from Level 3 (meuip) to RedeConesul (Alegrete)
# 
# Analyzing download speed..........
# Download: 59 Mbit/s
# 
# Analyzing upload speed......
# Upload: 72 Mbit/s
```

Agora você nunca mais vai precisar daquele speedtest.com!
