---
title: "Como usar Estimators do TensorFlow no R"
date: "2017-04-02T13:07:31+02:00"
tags: ["r", "tensorflow"]
categories: ["r"]
banner: "img/banners/"
author: ["Daniel"]
draft: true
---

```{r setup, include=FALSE}
knitr::opts_chunk$set(collapse = TRUE)
```

Quem já usou TensorFlow sabe que uma das partes mais difíceis é organizar o seu código 
de forma que os `tensors` não se misturem de uma sessão para a outra, você não tenha 
que repetir intermináveis loops de treino do modelo e etc.

Para ajudar nisso, foi desenvolvida uma API chamada `Estimators` que nos permite
organizar os modelos de forma bem intuitiva. Para quem se interessar, vale a pena
começar por [esse vídeo](https://www.youtube.com/watch?v=t64ortpgS-E), que é uma
apresentação do Martin Wicke na TensorFlow Dev Summit.

Nesse post vou implementar uma regressão linear simples usando o TensorFlow apenas
para mostrar como funciona a organização do código usando a Estimator API que por
enquanto não é oficial, mas será na versão 1.2.

Para usar o TensorFlow pelo R, a melhor forma é usar o pacote [`tensorflow`](https://github.com/rstudio/tensorflow)
A instalação não é muito simples, pois é necessário, ter o python e o TensorFlow 
para o python configurados, para depois instalar o pacote. Não vou entrar em detalhes
da instalação, mas no [README no pacote](https://github.com/rstudio/tensorflow)
tem uma descrição de como instalar.

Um bom tutorial de como implementar o seu próprio `Estimator` está disponível 
[neste link](https://www.tensorflow.org/extend/estimators). Basicamente, para
tudo funcionar precisamos definir uma função chamada `model_fn`.

## Definindo o modelo

A função `model_fn` tem, em python, o seguinte formato:

```
def model_fn(features, targets, mode, params):
   # Logic to do the following:
   # 1. Configure the model via TensorFlow operations
   # 2. Define the loss function for training/evaluation
   # 3. Define the training operation/optimizer
   # 4. Generate predictions
   # 5. Return predictions/loss/train_op/eval_metric_ops in ModelFnOps object
   return ModelFnOps(mode, predictions, loss, train_op, eval_metric_ops)
```

Ou seja, a função recebe os argumentos `features`, `targets`, `mode` e `params` e
configura o modelo, usando as operações do TensorFlow, define a função de perda, 
define a operação de treino e gera as predições.

```{r, eval = FALSE}
library(tensorflow)
model_fn_lib <- tf$contrib$learn$python$learn$estimators$model_fn
model_fn <- function(features = NULL, targets = NULL, mode = NULL, params = NULL){
  
  output <- tf$contrib$layers$linear(features, 1L)
  
  predictions <- tf$reshape(output, shape(-1L))
  predictions_dict <- dict(predictions = predictions)
  
  loss <- tf$losses$mean_squared_error(targets, predictions)
  
  eval_metric_ops <- dict(
    rmse = tf$metrics$root_mean_squared_error(tf$cast(targets, tf$float64), predictions) 
  )
  
  train_op <- tf$contrib$layers$optimize_loss(
    loss = loss,
    global_step = tf$contrib$framework$get_global_step(),
    learning_rate = params[["learning_rate"]],
    optimizer = "SGD"
  )
          
  model_fn_lib$ModelFnOps(
      mode = mode,
      predictions = predictions_dict,
      loss = loss,
      train_op = train_op,
      eval_metric_ops = eval_metric_ops
  )
}

tf_lm <- tf$contrib$learn$Estimator(model_fn = model_fn, params = dict(learning_rate = 0.5))
```

```{r, eval = FALSE}
x <- matrix(model.matrix(~ disp + hp + drat, data = mtcars), nrow = 32)
y <- mtcars$mpg
x <- tf$constant(x)
y <- tf$constant(y)

tf_lm$fit(x = x, y = y, steps = 100)
tf_lm$
```







