---
title: "Blockbusters de 2016"
date: "2017-02-22T13:07:31+02:00"
tags: ["r", "web scraping", "cinema"]
categories: ["r"]
banner: "img/banners/tidyverse.jpg"
author: ["Fernando"]
draft: true
---

```{r setup, include=FALSE}
knitr::opts_chunk$set(echo = TRUE, eval = F)
```

Em 2016, tive a impressão de que os _blockbusters_ estão um pouco piores do que o usual. Se não fossem as companhias e os litros de manteiga na pipoca do cinemark, muitas das minhas visitas ao cinema teriam sido um completo desperdício de dinheiro.

Será que os filmes estão piores ou eu que fiquei mais chato? Neste post vamos deixar os dados responderem a essa questão!

### Preparando o terreno

Responder perguntas usando dados de vez quando é uma tarefa ingrata: ou é muito fácil ou é muito difícil. Para me certificar de que estou fazendo a coisa do jeito fácil, vou construir minha resposta em tres passos.

1. Quais dados vou usar?
    1. Uma lista de _blockbusters_ contendo
        1. Anos de lançamento 
        1. Índices de qualidade.
1. Como vou obtê-los?
    1. _scrapeando_ o box-office mojo e o rotten tomatoes usando os pacotes do `tidyverse`.
1. O que vou fazer com eles?
    1. Um gráfico com anos no eixo das abscissas e índices de qualidades no eixo das ordenadas.
    
### O que é blockbuster?

Um _blockbuster_ é um filme que _almeja_ atingir uma parcela significativa do público. Na prática, o que realmente determina se um filme é um blockbuster é a _escala_ dos seus custos.

Com essa ideia em mente, nossa lista de _blockbusters_ será obtida considerando os 20 maiores orçamentos dos filmes dos últimos 10 anos. A listagem completa do orçamento dos filmes está disponível em http://www.the-numbers.com/movie/budgets/all.

O código que filtra os orçamentos está disponível abaixo

```{r}
library(rvest)
library(dplyr)

'http://www.the-numbers.com/movie/budgets/all' %>% 
  html_session() %>% 
  html_table() %>% 
  first()
  
dollar2number <- function(s){
  stringr::str_replace_all(s,"[\\$,]","") %>% 
  as.numeric()
}

block_busters <-   d %>% 
  janitor::clean_names() %>% 
  filter(!is.na(release_date)) %>% 
  mutate(release_date = lubridate::mdy(release_date),
         release_year = lubridate::year(release_date)) %>% 
  mutate_at(.cols = vars(production_budget, domestic_gross, worldwide_gross),
            funs(dollar2number)) %>% 
  filter(release_year >= 2007, release_year <= 2016) %>% 
  group_by(release_year) %>% 
  top_n(20, production_budget)
  
```

### Tomatômetro

```{r}
library(stringr)

meters <- failwith(list(tomato_score = NA),function(page){
  list( tomato_score = page %>%
    html_nodes("[id=scorePanel]") %>%
    html_nodes("[class='critic-score meter']") %>%
    html_text()  %>%
    str_extract('[0-9]{1,2}\\%') %>%
    first,

  audience_score = page %>%
    html_nodes("[id=scorePanel]") %>%
    html_nodes("[class='audience-score meter']") %>%
    html_text() %>%
    str_extract('[0-9]{1,2}\\%')
  )
})

status <- block_busters %>% 
  mutate(clean_name = str_to_lower(movie) %>% 
                      str_replace_all("[':’,-]","") %>%
                      str_replace_all("ep.","episode") %>% 
                      str_replace_all("xmen","x-men") %>% 
                      str_replace_all("^the","") %>% 
                      str_replace_all("[.-]","") %>% 
                      str_replace_all(" ","_") %>% 
                      str_replace_all("_+","_") %>% 
                      str_replace_all("^_|_$","") %>% 
                      str_replace_all("[—]","_"),
         link = str_c("https://www.rottentomatoes.com/m/",clean_name)) %>% 
  ungroup() %>% 
  mutate(id = 1:n()) %>% 
  group_by(link) %>% 
  mutate(status = meters(html_session(link))$tomato_score)

```

### Resultado

```{r}
library(ggplot2)

status %>% 
 rename(tomato_meter = status) %>% 
 mutate(tomato_meter = as.numeric(str_replace_all(tomato_meter,"%",""))) %>% 
  group_by(release_year) %>% 
  summarise(avgtom = mean(tomato_meter, na.rm = T),
            maxtom = avgtom + 1*sd(tomato_meter, na.rm = T),
            mintom = avgtom - 1*sd(tomato_meter, na.rm = T)) %>% 
  ggplot(aes(x = release_year, y = avgtom, ymin = mintom, ymax = maxtom)) +
  geom_point() +
  geom_line() +
  geom_ribbon(alpha = 0.1) +
  scale_x_continuous(breaks = 2007:2016) +
  theme_bw(15) +
  xlab("Ano de lançamento") +
  ylab("Tomatoscore médio")
```

Pelos dados que levantei parece que fiquei mais chato mesmo! Em 2016 a opinião geral sobre os filmes até deu uma aumentada.


